臺灣臺南地方法院刑事判決　　　　　　　　　　　　九十一年度易緝字第一一一號
　　公　訴　人　臺灣台南地方法院檢察署檢察官
　　被　　　告　甲○○
右列被告因竊盜案件，經檢察官提起公訴（九十年度偵字第一三五一七號），本院判
決如左：
    主  文
甲○○毀壞門扇、於夜間侵入住宅竊盜，累犯，處有期徒刑拾月。
    事  實
一、甲○○前曾犯麻醉藥品管理條例之罪，經臺灣嘉義地方法院判處有期徒刑二年七
    月，緩刑三年確定，於緩刑期間後復犯妨害自由罪，經法院判處有期徒刑四月確
    定，前開緩刑宣告亦遭撤銷並於八十八年十月二十三日執行完畢，猶不知悔改，
    復意圖為自己不法之所有，於民國九十年十月十日晚上二十三時三十分許，前往
    台南縣新市鄉○市村○○街一○一號乙○○之租住處，以腳踢壞門鎖後，進入住
    處內竊取乙○○所有ＶＣＤ放影機、電視機及選台器各一台，共價值約新台幣（
    下同）五千元，得手後，將上述物品藏匿於台南縣永康市○○路一五二六巷二弄
    二號之其租屋處之內，嗣經警循線查獲，並在上址內，查扣上開竊取之物品。
二、案經台南縣警察局善化分局報請台灣台南地方法院檢察署檢察官偵查起訴。
    理  由
一、訊據被告甲○○對於右揭時地侵入被害人乙○○租住處之事實固供認不諱，矢口
    否認有竊盜之犯行，辯稱：「我沒有偷拿ＶＣＤ放影機、電視機及選台器，我是
    於前四、五天向乙○○借用，並說到時侯他要用，我再拿回來還他--」云云。惟
    查被告甲○○確有右揭竊盜之事實，業據被害人乙○○於警訊時指訴歷歷，並經
    證人即台南縣警察局善化分局新市分駐所警員丙○○於本院審理時結證明確，果
    被告真有向乙○○借用本件物品，其亦不至於利用深夜，且被害人乙○○不在之
    際，以腳踢壞門鎖取上開物品之理，是其所辯核屬卸責之詞，不足採信；此外，
    並有贓物領據一紙附卷可稽。本件事證明確，被告竊盜犯行洵堪認定。
二、被告毀壞門扇、於夜間侵入被害人住宅內竊盜，核其所為，係犯刑法第三百二十
    一條第一項第二款、第一款之毀壞門扇、於夜間侵入住宅加重竊盜罪。查被告前
    曾犯麻醉藥品管理條例之罪，經臺灣嘉義地方法院判處有期徒刑二年七月，緩刑
    三年確定，於緩刑期間內復犯妨害自由罪，經法院判處有期徒刑四月確定，前開
    緩刑宣告亦遭撤銷並於八十八年十月二十三日執行完畢之事實，有被告刑案資料
    查註紀錄表一紙附卷可稽，其於有期徒刑執行完畢後，五年以內再犯本件有期徒
    刑以上之罪，為累犯，應依刑法第四十七條之規定加重其刑。爰審酌被告犯罪之
    動機、目的、手段、所生危害、其品行智識程度、犯罪後偵審中飾詞否認，態度
    欠佳等一切情狀，本該從重量刑，姑念被告目前行動不便，以輪椅代步，酌情量
    處如主文所示之刑，以資懲儆。
據上論斷，應依刑事訴訟法第二百九十九條第一項前段，刑法第三百二十一條第一項
第二款、第一款，第四十七條，判決如主文。
本案經檢察官陳信郎到庭執行職務。
中    華    民    國      九十一      年    十二      月    十七        日
                              臺灣臺南地方法院刑事第三庭
                                      法  官  陳  忠  鎣
右正本證明與原本無異
如不服本判決應於送達後十日內向本院提出上訴狀（應附繕本）
                                      書記官  吳  信  助
中    華    民    國      九十一      年    十二      月    十八        日
附錄本案論罪科刑法條全文：
刑法第三百二十一條第一項第一款：
      犯竊盜罪而有左列情形之一者，處六月以上、五年以下有期徒刑：
      一、於夜間侵入住宅或有人居住之建築物、船艦、或隱匿其內而犯之者。
